【裁判字號】    99,台上,632
【裁判日期】    990129
【裁判案由】    違反槍砲彈藥刀械管制條例
【裁判全文】
最高法院刑事判決              九十九年度台上字第六三二號
上  訴  人  甲○○
上列上訴人因違反槍砲彈藥刀械管制條例案件，不服台灣高等法
院台中分院中華民國九十八年十一月二十七日第二審判決（九十
八年度上訴字第二四九四號，起訴案號：台灣南投地方法院檢察
署九十八年度偵字第三０六號），提起上訴，本院判決如下：
    主  文
上訴駁回。
    理  由
按刑事訴訟法第三百七十七條規定，上訴於第三審法院，非以判
決違背法令為理由，不得為之。是提起第三審上訴，應以原判決
違背法令為理由，係屬法定要件。如果上訴理由書狀並未依據卷
內訴訟資料，具體指摘原判決不適用何種法則或如何適用不當，
或所指摘原判決違法情事，顯與法律規定得為第三審上訴理由之
違法情形，不相適合時，均應認其上訴為違背法律上之程式，予
以駁回。本件原判決認定上訴人甲○○不服第一審判決論以未經
許可，寄藏可發射子彈具有殺傷力之改造手槍罪刑之上訴未敘述
具體理由，駁回上訴人在第二審之上訴。係以提起第二審上訴，
上訴書狀應敘述具體理由。倘上訴書狀已提出上訴理由，但所提
非屬具體理由者，第二審法院應以上訴不合法律上之程式，判決
駁回。上訴人之第二審上訴意旨略以：(一)、上訴人於第一審準備
程序及審理時均陳述扣押之仿SIGSAUER 廠D二二０型半自動手槍
及仿BERETTA 廠八四型半自動手槍，均係綽號「玉林」之成年男
子委託代為保管，第一審未傳喚綽號「玉林」者到庭，有調查職
責未盡之違法。(二)、上訴人寄藏扣案之槍、彈，應屬一罪，第一
審判決依「寄藏改造手槍」及「寄藏子彈」二罪科刑，顯有違誤
，請依想像競合犯之規定處斷。(三)、第一審判決量刑理由既審酌
上訴人「明知未經主管機關許可不得寄藏系爭槍、彈，仍予為之
，且寄藏改造手槍、子彈，對社會治安造成嚴重之潛在威脅，惟
尚無證據顯示其持以（行使）造成實害，且犯後尚能坦認犯行之
態度等一切情狀」，惟未對上訴人酌量減輕其刑，似有影響上訴
人權益之虞。為此提起上訴，請求另為適法之判決，或改依刑法
第五十五條及第五十七條而為判決云云。經查：(一)、第一審判決
就認定上訴人犯罪所憑之證據，已經詳細調查審酌，經核無違證
據及論理法則。就量刑方面，亦已審酌上訴人犯罪之一切情狀而
量處其刑，尚屬妥適，並無過重或過輕之情形。且查：上訴人於
警詢、偵查中及第一審審理時均供稱：其係受綽號「玉林」之成
年男子委託，而代為保管寄藏扣案具有殺傷力之改造手槍二支（
槍枝管制編號：0000000000、0000000000
號）及具有殺傷力之制式子彈十二顆、非制式子彈五顆不諱，則
上訴人確有寄藏槍、彈之犯行無誤。至於上訴人就其所稱綽號「
玉林」之成年男子，並未提供該男子之姓名、年籍或其他足資辨
別之特徵，自無從追查或傳喚到庭證述，係屬無從調查之證據，
則第一審自無所謂「應於審判期日調查之證據而未予調查」之違
法。又第一審判決認上訴人以一行為同時寄藏扣案之改造手槍及
子彈，合於刑法第五十五條之想像競合犯規定，已從一重處斷而
論以未經許可寄藏具有殺傷力之改造手槍一罪。上訴意旨，指摘
第一審判決論以兩罪，顯有誤會。又量刑輕重係屬事實審法院得
依職權自由裁量之事項，第一審判決已依刑法第五十七條規定，
並審酌該條各款量刑基準，而量處上訴人有期徒刑三年十月，併
科罰金新台幣十二萬元及諭知罰金易服勞役之折算標準，並無輕
重失衡之情形。經核第一審判決認事用法，從形式上審查，並無
違背法令之情形或悖離經驗法則、論理法則，量刑亦屬允當。上
訴意旨所指，均核非上開法條規定之上訴應敘述之具體理由，因
認其第二審上訴顯屬違背法律上之程式，而依刑事訴訟法第三百
六十七條前段、第三百七十二條之規定不經言詞辯論而為判決。
從形式上觀察，原判決並無足以影響判決結果之違背法令情形存
在。上訴意旨略稱：(一)、原判決駁回上訴人之第二審上訴，未於
理由內說明適用刑事訴訟法第三百六十八條（即民國三十九年時
舊法之第三百六十條）之規定，判決自有違背法令。(二)、原審未
傳喚「玉林」作證，即行判決，有調查職責未盡之違法。又上訴
人提起第二審上訴，係欲供出「玉林」之姓名及年籍資料，請求
第二審法院傳喚到庭。然原判決以上訴人未提出資料無從傳喚調
查，判決自屬違背法令云云。惟按：刑事訴訟法第三百六十八條
規定第二審法院認為上訴無理由者，應以判決駁回之，係指上訴
人所提起之第二審上訴係無理由，而予駁回之情形。本件原判決
駁回上訴人之第二審上訴，係以其第二審上訴欠缺具體理由即認
其上訴為不合法，並非以其上訴為無理由而予駁回，則原判決未
引用刑事訴訟法第三百六十八條，自無違法可言。上訴意旨徒憑
己意，任意指摘，自非適法之第三審上訴理由。又依上訴人之第
二審上訴，並未具體供明其上手來源為何人，亦未陳明「欲」供
出綽號「玉林」者之姓名住所以供查證，與其上訴意旨所稱：欲
在二審供出「玉林」云云不符。且依卷內資料，上訴人在第一審
審理時，並未聲請傳喚該證人，且供陳：想要還（槍）已經找不
到人；在警詢中則供稱：「玉林」已死亡云云。則原判決以其未
查報證人姓名住所，無從傳喚作證，其此部分之上訴理由亦不能
認係具體理由，即無不合。上訴意旨，猶執空泛之詞以為指摘，
自非適法之第三審上訴理由。其上訴違背法律上之程式，應予駁
回。又本院為法律審，上訴人提起第三審上訴始以要供出「玉林
」，請求傳喚云云，本院無從審酌，附此敘明。
據上論結，應依刑事訴訟法第三百九十五條前段，判決如主文。
中    華    民    國  九十九  年    一    月  二十九  日
                      最高法院刑事第三庭
                          審判長法官  林  增  福
                                法官  張  清  埤
                                法官  陳  世  雄
                                法官  何  菁  莪
                                法官  洪  佳  濱
      本件正本證明與原本無異
                                      書  記  官
中    華    民    國  九十九  年    二    月    二    日
                                                      K

司法院資訊處製作；財團法人民間司法改革基金會備份。
